

# IBNU YUSCA IBRAHIM

Jakarta Timur, DKI Jakarta, Indonesia | +6289516643767 | ibnuyuscaibrahim@gmail.com linkedin.com/in/ibnu-yusca-ibrahim-121951217

### **PROFIL**

Saya merupakan lulusan program Sarjana Teknik Informatika yang memiliki kecepatan, ketertiban, kejujuran, dan tanggung jawab sebagai prinsip utama dalam menyelesaikan tugas-tugas saya. Saya memiliki keahlian dalam penggunaan Microsoft Office, pemahaman dasar-dasar bahasa pemrograman seperti html, javascript, dan php, serta memiliki bakat dalam bernegosiasi dan kepemimpinan. Pengalaman saya mencakup partisipasi aktif dalam berbagai kegiatan organisasi dan pelatihan, mampu bekerja baik sendiri maupun dalam tim, memiliki kemampuan perencanaan yang solid, komunikatif, bersemangat untuk perkembangan diri, berdedikasi tinggi, penuh motivasi, mudah beradaptasi, dan gemar mempelajari hal-hal baru. Saya siap untuk terus belajar dan mengembangkan keterampilan saya untuk meraih kesuksesan dalam karier profesional.

## **PENDIDIKAN**

Universitas Krisnadwipayana

S1 Teknik Informatika - IPK: 3.01/4.00

Jakarta September 2016 - Februari 2021

**SMK N 5 JAKARTA** Teknik Pemesinan

Jakarta Juni 2012 - Mei 2015

### PENGALAMAN KERJA

### PT Rudy Soetadi & CO

Staf Produksi

Bekasi Memenuhi standar kualitas produksi

- Melakukan tahapan produksi
- Memantau peralatan produksi
- Mengikuti prosedur keselamatan dilingkungan kerja
- Mengendalikan kualitas produk yang dihasilkan

## **Badan Pendapatan Daerah**

Surveyor Atribut Paiak Daerah

Bertanggung jawab dalam mendapatkan, mengumpulkan dan mendokumentasikan data pada 7 objek pajak.

- Mengelola data textual dan membaca data spasial pada peta
- Melakukan konsolidasi, verifikasi dan validasi data
- Membuat laporan bulanan dan laporan akhir

# PT. Acuatico Air Indonesia

Staf Magang

- Melakukan pembuatan salinan dokumen.
- Melakukan penyortiran data sesuai prioritas.
- Melakukan analisis website Perusahaan.

Januari 2023 - Januari 2024

Jakarta Februari 2022 - Juli 2022

Jakarta Januari 2020 - Februari 2020

## PT SARIMELATI KENCANA (PIZZA HUT RESTAURANT)

Crew Kitchen (BOH) - Partime

Jakarta Maret 2017 - November 2019

- Memastikan operasional kitchen berjalan lancar, termasuk persiapan, memasak, penyajian, dan penyimpanan makanan.
- Mengelola inventaris bahan makanan dan peralatan dapur.
- Memastikan kepatuhan terhadap standar keamanan pangan dan kesehatan.
- Menjaga kecepatan dan konsistensi dalam penyajian makanan.
- Mengatasi masalah operasional sehari-hari di dapur dan menangani situasi darurat dengan cepat.

### PT SUZUKI INDOMOBIL MOTOR

Jakarta Oktober 2015 - September 2016

Assembling Transmisi E/G 4W

- Melakukan perakitan persneling pada mesin 4W.
- Mempersiapkan komponen yang akan digunakan.
- Memelihara kebersihan dan peralatan kerja.
- Kepatuhan terhadap prosedur keselamatan kerja (K3)

PT. ASTRON Jakarta

Staf Magang (Instalasi alat RFID pada kendaraan)

September 2013 - Desember 2013

Mengumpulkan data dan memasukan informasi kedalam database.

Memastikan keakuratan data.

# **PENGALAMAN ORGANISASI**

## KOMUNITAS MOKSA (Pemoeda Berkesenian)

Jakarta

Crew dan Aktor

Oktober 2020 - Sekarang

- Menyusun tata letak panggung jika ada pementasan.
- Menyiapkan segala kebutuhan actor serta alat panggung.
- Menjadi aktor pementasan teater.

## Himpunan Mahasiswa Teknik Informatika

Informasi dan Komunikasi

Jakarta September 2018 - Agustus 2019

- Menjalin komunikasi dan menyebarkan informasi ke arah eksternal dan internal, yaitu kepada masyarakat umum, rekanrekan mahasiswa didalam maupun diluar Universitas krisnadwipayana.
- Pengelolaan sistem informasi dan komunikasi baik dari sosial media maupun dari web
- Melakukan publikasi dan dokumentasi.

# **INFORMASI TAMBAHAN**

Teknikal : Microsoft Office (Word, Excel, PowerPoint), HTML dasar, Javascript dasar, PHP dasar,

mengoperasikan mesin bubut.

Interpersonal : Kerjasama Tim, Bertanggung Jawab, Mudah Beradaptasi, Manajemen Waktu, Berorientasi

pada Detail, Komunikasi dan Negosiasi, Pemecahan Masalah, Berkomitmen Tinggi.

Bahasa : Bahasa Indonesia (Mahir), Bahasa Inggris (Menengah).

Sertifikat : Webinar (Introduction Internet of Thinks), Introduction of Cloud Computing Online, Seminar

Nasional Teknologi 2019 (Teknologi untuk keadilan dan kedaulatan), Alibaba Cloud Academy

Training Jakarta, Fire Safety Officer (FSO), First Aid.